---
title: "Título del trabajo"
author: "Teresa Beltrá, Alexandra Monlleó, Lucía Mora, Marta Pla, Paula Sanz (Grupo A2-21)"
date: "`r Sys.Date()`"
output: pdf_document
---


```{r setup, include=FALSE}
knitr::opts_chunk$set(echo = FALSE, cache = FALSE, include = TRUE, warning = FALSE)
library(tinytex)
```



# Exploración y preparación de la BBDD  [3 páginas máximo]
Para poder descargar nuestros datos, al tener un archivo .RData, no sale de manera binaria y debemos de cargarlo con load. Entonces, no podemos observar nuestros datos.

Se observa que la base de datos tiene tantas observacones(filas) y tantas variables(columnas).
Se han registrado `rncol(paises)` variables para `r now(paises)` vehiculos de toyota



## Descripción y naturaleza de las variables


<!-- Incluir tabla con las variables, su descripción y el tipo de variable (numérica, categórica nominal, categórica ordinal, identificador, fecha, etc.) -->

<!-- Indicar el número de observaciones iniciales en la BBDD. -->
```{r}
dim(datosA)
ncol(datosA)
nrow(datosA)
```


```{r}
descPaises = data.frame(
  variable = colnames(datosA),
  tipo = c(
    "categorical",   # Country
    "categorical",   # Code
    rep("numerical", 21),  # variables numéricas intermedias
    "categorical",   # Developed
    "numerical",     # HDI
    "categorical"    # HDIGroup
  ),
  stringsAsFactors = FALSE
)

rownames(descPaises) = descPaises$variable
descPaises
```
```{r}
summary(datosA)

```

```{r}

datosA$Code      <- as.factor(datosA$Code)
datosA$HDIGroup  <- as.factor(datosA$HDIGroup)
datosA$Developed <- as.factor(datosA$Developed)

```


## Análisis descriptivo

<!-- Incluir resultados que muestren posibles anomalías detectadas e indicar cómo se han corregido. -->

<!-- Si se elimina alguna observación o variable, indicarlo claramente y justificarlo. -->



# Análisis de Componentes Principales  [5 páginas máximo]


## Tratamiento de los datos

<!-- Selección de variables a incluir en el modelo? Centrado y escalado? Transformación de variables? -->


## Selección del número de componentes principales




## Validación del modelo

<!-- Detección de valores anómalos y decisiones tomadas a partir de los mismos. -->


## Interpretación del modelo

<!-- Interpretación del gráfico de scores y de loadings o de variables. -->


## Conclusiones




# Reglas de asociación  [OPCIONAL. 2 páginas máximo]



# Análisis Factorial de Correspondencias  [OPCIONAL. 2 páginas máximo]

