---
title: "Título del trabajo"
author: "NOMBRES Y APELLIDOS de los autores (Grupo XX-XX)"
date: "`r Sys.Date()`"
output:
  html_document:
    df_print: paged
  pdf_document: default
---


```{r setup, include=FALSE}
knitr::opts_chunk$set(echo = FALSE, cache = FALSE, include = TRUE, warning = FALSE)
library(tinytex)
```

# Exploración y preparación de la BBDD  [3 páginas máximo]

Para poder descargar nuestros datos, al tener un archivo .RData, no sale de manera binaria y debemos de cargarlo con load. Entonces, no podemos observar nuestros datos.

Se observa que la base de datos tiene tantas observacones(filas) y tantas variables(columnas).
Se han registrado `rncol(paises)` variables para `r now(paises)` vehiculos de toyota


## Descripción y naturaleza de las variables

<!-- Incluir tabla con las variables, su descripción y el tipo de variable (numérica, categórica nominal, categórica ordinal, identificador, fecha, etc.) -->

<!-- Indicar el número de observaciones iniciales en la BBDD. -->

```{r}
load("16A_paises.RData")
dim(datosA)
nrow(datosA)
ncol(datosA)
```


```{r}
descPaises = data.frame(
  variable = colnames(datosA),
  tipo = c(
    "text",                 # Code
    rep("numerical", 22),   # Variables numéricas intermedias
    "categorical",          # Developed
    "numerical",            # HDI
    "categorical"           # HDI Group
    
  ),
  stringsAsFactors = FALSE
)

rownames(descPaises) = descPaises$variable
descPaises
```

```{r}
summary(datosA)
```
```{r}
datosA$Code      <- as.factor(datosA$Code)
datosA$HDIGroup  <- as.factor(datosA$HDIGroup)
datosA$Developed <- as.factor(datosA$Developed)
```


## Análisis descriptivo

<!-- Incluir resultados que muestren posibles anomalías detectadas e indicar cómo se han corregido. -->

<!-- Si se elimina alguna observación o variable, indicarlo claramente y justificarlo. -->
```{r}
paises2 = subset(datosA, select = -Code)
descPaises = descPaises[colnames(paises2),]
table(descPaises$tipo)
```


VARIABLES NUMÉRICAS:
```{r}
summary(paises2[, descPaises$variable[descPaises$tipo == "numerical"]])
```

Desviación típica de variables numéricas:
```{r}
mySD = apply(paises2[, descPaises$variable[descPaises$tipo == "numerical"]], 2, sd)
myMU = colMeans(paises2[, descPaises$variable[descPaises$tipo == "numerical"]])
myCV = mySD / myMU
sort(myCV)
```

No tenemos variables binarias.

VARIABLES CATEGÓRICAS:
```{r}
apply(paises2[,descPaises$variable[descPaises$tipo == "categorical"]], 2,
      function (x) round(100*table(x)/sum(table(x)), 2))
```



#####VALORES ANÓMALOS Y VALORES INCONSISTENTES

```{r}
par(mar = c(9,4,2,2))
boxplot(paises2[,descPaises$variable[descPaises$tipo == "numerical"]] + 1, log="y",las = 2)
```


```{r}
## CC 
par(mfrow = c(1,2))   # mfcol
hist(paises2$Health, 50)
boxplot(paises2$Health, xlab = "Health")
```

# Análisis de Componentes Principales  [5 páginas máximo]


## Tratamiento de los datos

<!-- Selección de variables a incluir en el modelo? Centrado y escalado? Transformación de variables? -->


## Selección del número de componentes principales




## Validación del modelo

<!-- Detección de valores anómalos y decisiones tomadas a partir de los mismos. -->


## Interpretación del modelo

<!-- Interpretación del gráfico de scores y de loadings o de variables. -->


## Conclusiones




# Reglas de asociación  [OPCIONAL. 2 páginas máximo]



# Análisis Factorial de Correspondencias  [OPCIONAL. 2 páginas máximo]

